【裁判字號】    89,上訴,701
【裁判日期】    890426
【裁判案由】    業務過失致死
【裁判全文】
臺灣高等法院臺中分院刑事判決                    八十九年度上訴字第七○一號
    上  訴  人  臺灣台中地方法院檢察署檢察官
    被      告  甲○○
右上訴人因被告過失致人於死案件，不服台灣台中地方法院八十九年度自字第一七六
號中華民國八十九年三月一日第一審判決，提起上訴，本院判決如左：
   主  文
上訴駁回。
    理  由
一、自訴意旨如自訴狀所載。
二、按同一案件經檢察官依第二百二十八條規定開始偵查者，不得再行自訴，但告訴
    乃論之罪，經犯罪之直接被害人提起自訴者，不在此限。刑事訴訟法第三百二十
    三條第一項定有明文。此項規定並於八十九年二月九日經總統公布，於同年、月
    十一日生效。本件原審法院以本件自訴人就同一案件，前於民國（以下同）八十
    八年一月十九日具狀向台灣台中地方法院檢察署為告訴，並業經該署檢察官以八
    十八年度偵字第二五七五號案開始偵查，此經本院調卷查核在卷，自訴人係於八
    十九年二月十六日向原審法院提起自訴，且查業務過失致死罪又非告訴乃論之罪
    ，自訴人之自訴自有違上開規定。又不得提起自訴而提起者，應諭知不受理之判
    決，復為同法第三百三十四條所明定，依照前揭說明，諭知不受理之判決等情。
    經查本件自訴人確係在八十九年二月十六日向原審法院提起自訴，有刑事自訴狀
    附卷可稽，而自訴人就同一案件，前曾於八十八年一月十九日具狀向台灣台中地
    方法院檢察署為告訴，並業經該署檢察官以八十八年度偵字第二五七五號案於八
    十八年二月四日開始偵查，此經本院調上開案卷查核屬實，自訴人提起自訴係在
    檢察官開始偵查之後，且係在前開刑事訴訟法修正公佈生效之後，而所自訴之業
    務過失致死罪又非告訴乃論之罪，自訴人之自訴自有違上開規定。原審諭知自訴
    不受理之判決，核無不合，檢察官上訴意旨略以：（一）、本件自訴人對被告提
    起自訴之際，既係在檢察官就同一案件偵查終結前提起，依當時之刑事訴訟法，
    本件自訴應屬合法，其訴訟條件於起訴時業已具備，不應因嗣後刑事訴訟法修正
    變更，認為其訴訟條件欠缺。（二）、復按程序法固有所謂程序從新原則，惟解
    釋我國刑事訴訟法，是否有從程序從新原則之適用，仍應視現行法律之規定為何
    以為斷，而刑事訴訟法施行法第二條僅規定：「修正刑事訴訟法施行前，已經開
    始偵查或審判之案件，除別有規定外，其以後之訴訟程序，應依修正刑事訴訟法
    終結」，由上開規定可知，我國係採混合主義；（三）、如認修正後刑事訴訟法
    第三百二十三條第一項之規定，具有溯及效力，而否認自訴人於修法前所為之合
    法訴訟行為，將使訴訟制度造成重大混亂云云；為無理由，應予駁回，並不經言
    詞辯論為之。
據上論結應依刑事訴訟法第三百六十八條、第三百七十二條判決如主文。
中      華      民      國     八十九     年      四      月  二十六    日
                                   臺灣高等法院臺中分院刑事第四庭
                                         審判長法  官  洪  耀  宗
                                               法  官  劉  登  俊
                                               法  官  吳  重  政
右正本證明與原本無異。
如不服本判決應於收受送達後十日內向本院提出上訴書狀，其未述上訴之理由者並
得於提起上訴後十日內向本院補提理由書（均須按他造當事人之人數附繕本）。
                                                書記官  林  水 濱
中      華      民      國     八十九     年      四      月   二十七   日
                                                                        Ｄ


司法院資訊處製作；財團法人民間司法改革基金會備份。
